臺灣士林地方法院刑事判決　　　　　　　 93年度易字第672號
公　訴　人　臺灣士林地方法院檢察署檢察官
被　　　告　甲○○
選任辯護人　陳柏廷律師
上列被告因毀損案件，經檢察官聲請簡易判決處刑（93年度調偵
字第329 號），本院內湖簡易庭認不宜以簡易判決處刑（93年度
湖簡字第85號），簽移本院改依通常程序審理，本院判決如下：
    主  文
甲○○損壞他人車身烤漆，足以生損害於他人，處拘役肆拾伍日
，如易科罰金，以佰元折算壹日。
    事  實
一甲○○於民國93年2 月26日晚間11時20分，行經台北市○○區
  ○○路434 巷（公訴人誤為435 巷，應予更正）25號前，見丙○○駕駛之車號2252-DM 黑色自用小客車（為連玉芬所有，交
  由其子丙○○使用）關熄引擎、燈光違規併排停在該處，竟基
  於毀損之犯意，持不明器械刮損該車右後葉子板之烤漆（公訴
  人誤為損壞車身鈑金）約30公分，足以生損害於合法使用人丙○○。適丙○○與其女友在車內聊天，聽聞該車遭刮損之聲音
  ，丙○○旋下車查看，甲○○見狀快步逃離，丙○○確定該車
  烤漆遭損壞後，即尾追甲○○，並在甲○○位於台北市○○區
  ○○路434 巷30號4 樓住處門口攔下甲○○，並報警處理。
二案經被害人丙○○訴由台北市政府警察局內湖分局報告台灣士
  林地方法院檢察署檢察官聲請簡易判決處刑，經本院內湖簡易
  庭認不宜行聲請簡易判決處刑，而簽由本院改依通常程序審理
  。
    理  由
一訊據被告甲○○，固不否認於93年2 月26日晚間11時20分，行
  經台北市○○區○○路434 巷25號前，見車號2252-DM 黑色自
  用小客車違規併排停在該處，從該車右方通過該車返回其上址
  包，一手拿宵夜，伊並未持任何器械損壞該車之烤漆云云。惟
  查：
  (一)車號2252-DM 黑色自用小客車為告訴人丙○○之母連玉芬登
    記為車主為所有人，並由連玉芬交由告訴人丙○○使用，該
    車行車執照發照日期為93年1 月30日等情，業據證人即告訴
    人丙○○、證人乙○○於本院審理時證述在卷，並有該車行
    車執照影本1 份在卷可參，堪認告訴人丙○○指稱：車號
    2252-DM 黑色自用小客車係於93年1 月底購買，於93年2 月
    13日取車等語，與事實相符，堪予採信。
  (二)次查被告於93年2 月26日晚間11時20分，自告訴人丙○○駕
    駛，並關熄引擎燈光違規併排停車在台北市○○區○○路
    434 巷25號前之車號2252-DM 黑色自用小客車右方通過該車
    等情，為被告於偵查及本院供承在卷，核與證人丙○○、乙○○於偵查及本院審理時所述相符，並經本院勘驗轉錄自該
    路口監視錄影器之光碟，製有勘驗筆錄在卷，及列印其內之
    畫面2 幀附卷可參。堪認被告於前開時間，自停放在上開地
    點、情況之車號2252-DM 黑色自用小客車右方經過甚明。
  (三)查車號2252-DM 黑色自用小客車為新車，於93年2 月26日晚
    間11時20分前，並無任何之刮痕。告訴人丙○○於93年2 月
    26日晚上，駕駛該車送其女友乙○○返家，並在台北市○○
    區○○路434 巷25號前違規併排停車，告訴人丙○○將該車
    熄火與乙○○在車內聊天，車內門窗、車燈均未開啟，於同
    日晚上11時20分，乙○○欲下車之際，告訴人丙○○在車內
    見有1 人要經過該車，遂請乙○○先讓該人過後再下車，於
    該人行經車號2252-DM 自用小客車時，告訴人丙○○及乙○○同時聽到該車右後方有尖銳之刮東西聲音，聲音約持續2
    、3 秒，告訴人丙○○旋下車查看，乙○○並於車內看到行
    經之該人，手上拿有1 物，該物於燈光下有亮了1 下，但因
    光線太暗，乙○○無法看清楚該人手中所持之物。告訴人丙○○下車後，發現該人即為被告，且該巷內僅被告1 人，即
    先查看車號2252-DM 自用小客車，發現該車右後葉子板有長
    約30公分之刮痕，即追逐被告，被告亦加快腳步離開，嗣在
    台北市○○區○○路434 巷30號4 樓攔下被告等情，業據證
    人丙○○、乙○○於偵查中及本院審理時結證證述綦詳，並
    有車損照片4 幀在卷足稽。查證人丙○○、乙○○與被告並
    不相識，素無怨隙，當無設詞構陷被告之理，又告訴人丙○○若非聽到疑似車子遭刮傷之聲音，豈會下車至該車右後方
    查看，並沿途追趕被告，況被告確於前開時間，自停放在上
    開地點之車號2252-DM 黑色自用小客車右方經過，顯見證人
    丙○○、乙○○上開證述，應堪認與事實相符，足以採信。
  (四)再查車號2252-DM 自用小客車遭刮傷，而引起尖銳聲音之時
    間持續2 、3 秒，在車子門窗緊閉之2252-DM 自用小客車內
    之丙○○、乙○○均可聽聞該聲音，在車外之被告當無聽不
    到該尖銳聲音之理，倘該車遭刮傷係被告手持之物不慎碰觸
    該車體所致，被告於深夜突聞異聲，應會稍受驚嚇駐足查看
    ，惟被告竟充耳不聞，且於告訴人丙○○下車查看時，復快
    步離開現場，依此諸端，顯見被告於該尖銳聲音出現前，心
    理即知會發出異聲，方會有上開反應，由此益見係被告故意
    持不明器械刮傷車號2252-DM 自用小客車右後葉子板之烤漆
    。又被告損壞車號2252-DM 自用小客車右後葉子板之烤漆甚
    明，使該烤漆讓車子美觀之功用喪失，當足以生損害於合法
    使用人丙○○至明，被告選任之辯護人辯稱：未使該物品喪
    失效用，不符刑法毀損罪之構成要件云云，自無足採。又被
    告辯稱：警方並未在其身上查獲證人乙○○所稱尖銳之物云
    云，然查告訴人丙○○於聽聞車子之尖銳聲後，先下車查看
    其車右後方，發現烤漆受損，再追被告，至被告上址住處才
    追到被告，後警方據報至被告上址住處1 樓後，告訴人丙○○先自被告4 樓住處下樓，約1 、2 分鐘後被告始下樓等情
    ，業據證人丙○○於本院審理時證述在卷，被告對此亦無異
    議，堪認自車號2252-DM 自用小客車遭損壞，至告訴人丙○○攔下被告，期間被告自有空檔將其所持之不明器械丟棄，
    自難以本案未扣得證人乙○○所述之器械，即為對被告有利
    之認定。
  (五)至被告聲請調取案發地點之監視錄影帶勘驗，經查該監視錄
    影器乃台北市內湖區五分里所有之公物，警局接獲丙○○報
    案後，即請該里辦公室派員協助調閱監視錄影器，據該里辦
    公室所派之員表示：該里之監視系統為跳躍式錄影（錄幾秒
    後停幾秒），又該監視系統設備只能截取部分畫面，無法燒
    錄整段過程，故僅截取2 張可疑之畫面。另該監視設備乃採
    數位式錄影，約可保存錄影畫面數日，故現已無案發當時之
    錄影畫面等情，有警員許坤森、陳楨驊出具之偵查報告、台
    北市政府警察局內湖分局93年12月3 日北市警內分刑字第
    09363888000 號函在卷可參，該錄有案發情形之監視錄影帶
    現既已不存在，本院自無法調取勘驗，附此敘明。
  綜上所述，被告前開所辯，無非卸責之詞，不足採信。本件事
  證明確，被告犯行洵堪認定，應依法論科。
二核被告所為，係犯刑法第354 條之毀損罪。爰審酌被告無故損
  壞告訴人丙○○使用之自用小客車車身烤漆、損壞烤漆之程度
  、犯後否認犯行，並無悔意等一切情狀，量處如主文所示之刑
  ，並諭知易科罰金之折算標準。
三據上論斷，應依刑事訴訟法第452 條、第299 條第1 項前段，
  刑法第354 條、第41條第1 項前段，罰金罰鍰提高標準條例第
  1 條前段、第2 條，判決如主文。
本案經檢察官王碧霞到庭執行職務
中　　華　　民　　國　　94　　年　　2 　　月　　4 　　日
                  刑事第一庭審判長法  官  雷  雯  華
                                  法  官  張  國  棟
                                  法  官  江  翠  萍
上正本證明與原本無異。
如不服本判決，應於判決送達後10日內，向本院提出上訴狀。
                                  書記官  范  淑  芬
中　　華　　民　　國　　94　　年　　2 　　月　　14　　日
附錄本判決論罪科刑依據之法條：
刑法第354條：
毀棄、損壞前二條以外之他人之物或致令不堪用，足以生損害於
公眾或他人者，處二年以下有期徒刑、拘役或五百元以下罰金。
